臺灣高等法院高雄分院民事判決
110年度勞上易字第137號
上  訴  人  台灣中油股份有限公司

法定代理人  李順欽  
訴訟代理人  林昱璿  
            蔣玫芳  
被上訴人    李國棟  
            方國同  
            吳清泉  
            劉佳文  
            李東茂  

            林傳淇  
共      同
訴訟代理人  劉思龍律師
            張雨萱律師
上列當事人間請求給付退休金差額事件，上訴人對於中華民國11
0年10月29日臺灣橋頭地方法院110年度勞訴字第141號第一審判
決提起上訴，本院於110年12月29日言詞辯論終結，判決如下：
    主      文
上訴駁回。
第二審訴訟費用由上訴人負擔。
    事實及理由
一、按第二審判決書內應記載之事實，得引用第一審判決。當事
    人提出新攻擊或防禦方法者，應併記載之。判決書內應記載
    之理由，如第二審關於攻擊或防禦方法之意見及法律上之意
    見與第一審判決相同者，得引用之；如有不同者，應另行記
    載。關於當事人提出新攻擊或防禦方法之意見，應併記載之
    ，民事訴訟法第454條第1項、第2項分別定有明文。本件兩
    造之聲明及陳述、不爭執事項與爭點、本院認定之事實與理
    由與第一審判決相同，均引用之。
二、又上訴人於本院另辯稱：上訴人設置之臺灣油礦探勘處於41
    年11月4日以台探總（41）字第2591號函、上訴人77年3月17
    日（77）油人字第70148（三）號函、79年7月20日（79）油
    人字第00000000號等函示，均可證夜點費（下稱系爭夜點費
    ）之給與乃由食物津貼演變而來，發放情形皆係由上訴人單
    方調整，不因各員工職位、階級、薪資及勞務給付內容而有
    差異，足證系爭欲點費為勉勵、恩惠性質之給與並不具勞務
    對價性云云。
三、本院之判斷：
  ㈠本院認上訴人之上訴為無理由，除後述部分外，餘引用原判
    決之記載。
  ㈡上訴人辯稱：原判決未審酌上訴人上開三項函示，系爭夜點
    費應與勞務並無對價關係，僅為勉勵、恩惠性質之給與等語
    。惟查依勞動基準法（下稱勞基法）第2條第3款就工資所為
    定義，只須符合勞工因工作而獲得之報酬，以現金或實物等
    方式之經常性給與均屬之。可見實物給與亦在工資涵攝範圍
    內，故縱使夜點費之沿革，係由實物給與之方式改為現金而
    來，因兩造在成立勞動契約時，均已知悉工作型態為三班制
    固定輪班，並認知實際輪值大、小夜班者即可領取夜點費乙
    節，可見此項給付就上訴人而言，係明確認知在被上訴人提
    供大、小夜班之勞務時，即有給付義務，而被上訴人亦認知
    其若輪值大、小夜班，即可領取此項給付，故雙方就此應已
    有共識及合意，並已具備在固定輪班工作型態下「勞務對價
    」及「經常性給與」之性質，自屬工資之一環。又一般而言
    ，工資之給付固可能因工作性質、年資或職級等因素而有差
    別，惟就工資結構而言，就某類不具有區別實益之項目，仍
    得就全體勞工為相同數額之給付，例如伙食津貼及交通津貼
    等，故尚難以夜點費之給付金額不分年資或級職均屬相同，
    即推認為恩惠性給與。另就上訴人發給夜點費之金額，並未
    定期調整，調整幅度亦未固定乙節，僅屬夜點費發給之設計
    問題，為上訴人得自由決定之事項，即使有調整工資之必要
    ，本無需就薪資結構各項一併調整，此不影響夜點費性質上
    為工資之認定。是上訴人上開所辯，要無可採。
四、綜上所述，被上訴人依勞基法第55條、第84條之2、台灣省
    工廠工人退休規則第9條第1項、第10條及等規定，請求上訴
    人給付各如原判決附表「應補發退休金」欄所示之金額，及
    自原判決附表「利息起算日」欄所示之日起至清償日止，按
    週年利率5%計算之利息，為有理由，應予准許。原審判命上
    訴人如數給付，並無違誤。上訴意旨指摘原判決不當，求予
    廢棄改判，為無理由，應予駁回。
五、據上論結，本件上訴為無理由，爰判決如主文。
中　　華　　民　　國　　110 　年　　12　　月　　30　　日
                          勞動法庭
                                  審判長法官  謝靜雯
                                  法      官  洪能超
                                  法      官  劉傑民
以上正本證明與原本無異。
本件不得上訴。
中　　華　　民　　國　　110 　年　　12　　月　　30　　日
                                      書記官  林家煜